---
title: "Analyse CFA WK1"
author: "Witek ten Hove"
date: "Zaterdag, 13 September 2014"
output: pdf_document
---


```{r, , echo=FALSE, results='hide', warning=FALSE, message=FALSE, cache=FALSE}
source("RekentoetsAnalyse.R")
```

In totaal hebben `r stdCnt` studenten (waarvan `r stdCnt-stdCntOv` reguliere) deelgenomen aan de colleges of in ieder geval aan de rekentoets tijdens de colleges.
```{r echo=FALSE, results='asis', comment=FALSE, warning=FALSE, message=FALSE, cache=FALSE, cache.comments=FALSE}
    
             print(xtblKl, comment=FALSE, include.rownames=FALSE, floating = FALSE)

```

__  
    
De meeste studenten hebben HAVO als vooropleiding.

```{r echo=FALSE, results='asis', comment=FALSE, warning=FALSE, message=FALSE, cache=FALSE, cache.comments=FALSE}
    
             print(xtblOplKl, comment=FALSE, floating = FALSE)

```
    
__  
    
Een meerderheid van de studenten geeft aan dat ze beide BGA-BEC tentamens hebben gehaald. De groep C03 in Nijmegen valt echter op: daar heeft nog niemand alle BGA-BEC tentamens gehaald.

```{r echo=FALSE, results='asis', comment=FALSE, warning=FALSE, message=FALSE, cache=FALSE, cache.comments=FALSE}
    
             print(xtblKlBGA, comment=FALSE, floating = FALSE)

```
    
__  
    
Tijdens de colleges zijn rekentoetsen afgenomen. Helaas is het niet gelukt om dit bij alle groepen onder gecontroleerde omstandigheden te doen. Alleen bij de groepen N-C02 en N-C03 is dit gelukt (groepen van Witek). Het blijkt dat in deze twee groepen een groot aantal studenten moeite heeft met basisrekenvaardigheden (rekenregels, verhoudingsgetallen, machten en rekenen met symbolen). 

```{r echo=FALSE, results='asis', comment=FALSE, warning=FALSE, message=FALSE, cache=FALSE, cache.comments=FALSE}
    
             print(xtblKlSc, comment=FALSE, floating = FALSE)

```
    
------------------  
Met name studenten met HAVO en MBO als vooropleiding hebben het vaakst een achterstand.

```{r echo=FALSE, results='asis', comment=FALSE, warning=FALSE, message=FALSE, cache=FALSE, cache.comments=FALSE}
    
             print(xtblOplSc, comment=FALSE, floating = FALSE)

```
__  
   

```{r echo=FALSE, results='asis', comment=FALSE, warning=FALSE, message=FALSE, cache=FALSE, cache.comments=FALSE}
    
             hist(round(WK1New$Score[WK1New$Klas == "N-C02"|WK1New$Klas == "N-C03"]/10,0)*10,
                  col = "Red",
                  main = "Verdeling Scores",
                  xlab = "Score min/max",
                  ylab = "Aantal",
                  labels = TRUE,
                  ylim = c(0, 20),
                  right = FALSE)

               
```
