---
title: "Overzicht Prestaties CFA-BEC"
author: "Witek ten Hove"
date: "Monday, November 17, 2014"
output: html_document
---

<script type="text/javascript" src="http://www.google.com/jsapi"></script>
<script src='http://ramnathv.github.io/rCharts/libraries/widgets/polycharts/js/polychart2.standalone.js' type='text/javascript'></script>
```{r echo=FALSE, cache=FALSE, warning=FALSE, message=FALSE}
source('EindAnal.R')
```

```{r echo=FALSE, cache=FALSE, comment=NA, results='asis', tidy=FALSE, warning=FALSE, message=FALSE}
p31$show('inline', include_assets = TRUE, standalone = TRUE)
```

Algemeen wordt aangenomen dat de vooropleiding van invloed is op de prestatie. Voor deze hypothese blijkt in deze casus geen bewijs; alle opleidingscategorieen lijken evenveel goede als minder goede studenten te kennen. Ook uit statistische tests (logistische regressie) blijkt vooropleiding niet van invloed te zijn op de kans op succes.

Er is een zwak lineair verband tussen de gemiddelde score van de kennistoetsen en het resultaat van het schriftelijk tentamen (zonder bonuspunten). Alle coefficienten van het regressiemodel zijn significant (p < 0,05).
